臺灣高雄地方法院刑事判決　　　　　　　96年度易字第2612號
公　訴　人　臺灣高雄地方法院檢察署檢察官
被　　　告　乙○○
選任辯護人　任進福律師
上列被告因傷害等案件，經檢察官提起公訴（96年度偵字第1564
2 號），本院判決如下：
    主  文
乙○○犯傷害罪共2 罪，各處拘役伍拾日，如易科罰金，以新臺
幣壹仟元折算壹日，均減為拘役貳拾伍日，如易科罰金，以新臺
幣壹仟元折算壹日；又犯恐嚇危害安全罪，處拘役肆拾日，如易
科罰金，以新臺幣壹仟元折算壹日，減為拘役貳拾日，如易科罰
金，以新臺幣壹仟元折算壹日。應執行拘役陸拾伍日，如易科罰
金，以新臺幣壹仟元折算壹日。
    事  實
一、乙○○與丙○○為夫妻，屬家庭暴力防治法第3條第1款所定
    之家庭成員。民國95年8 月2 日13時許，乙○○在高雄市鼓
    山區○○○路1432號3 樓住處，因丙○○接送外甥女甲○○
    致較晚返回家中而心生不悅，竟基於傷害之犯意，接續出手
    及持拖鞋毆打丙○○，再持兒童坐之小沙發朝丙○○丟擲而
    擊中丙○○之頭部後，該兒童坐之小沙發掉下時打中丙○○
    之腳，致丙○○受有頭暈、背部瘀傷2 公分、左手臂瘀傷5
    ×9 公分、左腿瘀傷2 公分等傷害。乙○○復基於恐嚇之犯
    意，對丙○○恫嚇稱：不要讓我看到你，不然要照三餐打，
    每看一次就打你一次等語，使丙○○心生畏懼，致生危害於
    丙○○生命、身體之安全。復於95年8 月4 日凌晨2 時30分
    許，乙○○另基於傷害之犯意，拿室內拖鞋毆打丙○○，再
    朝丙○○丟擲拖鞋，丙○○因而受有左上肢5 ×2 公分瘀血
    、2 ×2 公分瘀血等傷害。
二、案經丙○○訴由高雄市政府警察局鼓山分局移送臺灣高雄地
    方法院檢察署檢察官偵查起訴。
    理  由
壹、證據能力部分：
    按被告以外之人於偵查中向檢察官所為之陳述，除顯有不可
    信之情況者外，得為證據，刑事訴訟法第159 條之1 第2 定
    有明文。查被告以外之人於偵查中所為之陳述，性質上雖屬
    傳聞證據，惟現階段刑事訴訟法規定檢察官代表國家偵查犯
    罪、實施公訴，依法有訊問被告之權，而實務運作時，檢察
    官偵查中向被告以外之人所取得之陳述，原則上均能遵守法
    律規定，不致違法取供，其可信度極高，且本件證人甲○○
    、洪淑蓉於檢察官偵查中均經檢察官告以具結之意義及偽證
    之處罰後，朗讀結文並簽名具結，筆錄內容亦經其核閱無訛
    簽名，被告及辯護人亦未提出其等所為陳述有何顯不可信之
    情況，依上開說明，其於偵查中之證言自均具有證據能力。
貳、實體部分：
一、訊據被告乙○○固不否認分別於95年8 月2 日及95年8 月4
    日，基於傷害之犯意，在高雄市鼓山區○○○路1432號3 樓
    毆打丙○○，致丙○○分別受有頭暈、背部瘀傷2 公分、左
    手臂瘀傷5 ×9 公分、左腿瘀傷2 公分傷害，及左上肢5×2
    公分瘀血、2 ×2 公分瘀血等傷害之事實，惟矢口否認有何
    恐嚇之犯行，辯稱：伊未曾以「不要讓我看到你，不然要照
    三餐打，每看一次就打你一次」等語恐嚇丙○○云云。經查
    ：
  (一)本件被告乙○○於前揭時、地傷害告訴人丙○○之事實，業
    據證人丙○○、甲○○、洪淑蓉於偵查中證述明確，復有95
    年8 月2 日高雄市立聯合醫院受理家庭暴力事件驗傷診斷書
    、95年8 月4 日高雄市立聯合醫院受理家庭暴力事件驗傷診
    斷書、高雄市立聯合醫院家庭暴力被害人醫療驗傷病歷、高
    雄市政府警察局鼓山分局受理家庭暴力案件調查紀錄表各1
    份附卷可參，顯見被告之前開自白與事實相符，自得採為認
    定被告犯罪之依據。
  (二)證人即告訴人丙○○到院證述：95年8 月2 日被告傷害伊後
    就趕著去上班，用台語說伊最好跟被告離婚，不然被告看伊
    一次打一次，照三餐打；伊當時聽到這些話會感到害怕，當
    時伊姪女甲○○也在場，甲○○就打電話給甲○○的媽媽（
    即告訴人的姊姊）過來帶他去驗傷等語（見本院卷第36頁）
    ；核與證人甲○○證述：95年8 月2 日其阿姨（即告訴人）
    與姨丈（乙○○）發生衝突時，有聽到被告說看到一次打一
    次，要照3 餐打的話，被告是打完告訴人後要上班前講的，
    被告講完後伊打電話給媽媽（即告訴人的姊姊），後來媽媽
    陪告訴人去醫院（參本院卷第40頁、第41頁）等語相符，足
    徵被告確有於95年8 月2 日以看到告訴人一次打一次，要照
    3 餐打等語恐嚇告訴人，致告訴人心生畏懼無訛。
  (三)辯護人雖以：證人即告訴人於警詢、第一次偵訊筆錄，均未
    提到遭被告恐嚇之事實，遲至96年7 月17日偵訊時，證人即
    告訴人丙○○及證人甲○○始提及被告以看到一次打一次，
    要照3 餐打等語恐嚇告訴人，且95年8 月2 日當天洪淑蓉亦
    在場，於偵訊時未提及告訴人遭恐嚇之事實，而認被告無恐
    嚇犯行云云。惟告訴人到院證述：伊至警察局備案時曾提到
    被告說看到伊一次打一次等語，伊於95年12月19日至警局說
    要對被告提出傷害告訴後，警員就直接依照伊報案時的筆錄
    移送，沒有重新作筆錄等語；且證人即告訴人於96年6 月15
    日接受檢察官偵訊時，檢察官訊問告訴人：是否告乙○○傷
    害，並告以具結之義務即偽證之效果後，訊問其告訴內容為
    何一節，有96年6 月15日訊問筆錄在卷可參，足徵該次偵訊
    時，告訴人係針對檢察官所訊問之被告傷害犯行加以回答，
    尚難因該次筆錄內容告訴人未提及遭被告恐嚇之事實，而推
    認被告於95年8 月2 日並無恐嚇犯行；再被告以看到一次打
    一次，要照3 餐打等語恐嚇告訴人時，證人即被告與告訴人
    之女兒洪淑蓉距離渠等約5 、6 公尺等情，亦據證人甲○○
    到院證述明確（見本院卷第41頁），參以當時洪淑蓉年僅11
    歲，心智尚未臻成熟，衡情父母親爭吵時，於心情極度緊張
    恐懼之情況，對於父母親間爭吵之對話難有記憶清晰之可能
    ，且就被告為恐嚇犯行之相關情節，證人即告訴人及證人甲○○到院均屬證述相符，已認定如前，辯護人僅憑前開告訴
    人或證人洪淑蓉之筆錄未曾提及告訴人遭被告恐嚇之事實，
    據以推認被告無恐嚇犯行，實難憑採。
  (四)綜上所述，本件事證明確，被告犯行洵堪認定，自應依法論
    科。
二、按家庭暴力者，謂家庭成員間實施身體或精神上不法侵害之
    行為；又家庭暴力罪者，謂家庭成員間故意實施家庭暴力行
    為而成立其他法律所規定之犯罪，家庭暴力防治法第2 條第
    1 項、第2 項定有明文。被告與告訴人係夫妻關係，業據告
    訴人供明在卷，係屬家庭暴力防治法第3 條第1 款規定之家
    庭成員關係，而被告所為傷害及恐嚇危害安全之行為，已屬
    家庭成員間實施身體或精神上不法侵害之行為，為家庭暴力
    防治法第2 條第2 款之家庭暴力罪，惟因家庭暴力防治法之
    上開條文並無罰則之規定，應依刑法第277 條第1 項傷害罪
    、第305 條恐嚇危害安全罪之規定予以論處。被告所犯前開
    2 次傷害犯行及1 次恐嚇犯行間，犯意個別，行為互殊，應
    分論併罰。爰審酌被告身為告訴人之夫，遇家庭糾紛，不思
    以理性解決，率以傷害告訴人，復以言詞恐嚇等不理性方式
    對待告訴人，致使告訴人精神處於恐懼中，且迄未與告訴人
    達成和解，惟審酌被告並無前科，素行尚佳等一切情況，分
    別量處如主文所示之刑，並均諭知易科罰金之折算標準。又
    被告上開犯罪時間均於96年4 月24日前，依中華民國九十六
    年罪犯減刑條例第2 條第1 項第3 款、第7 條之規定，減其
    宣告刑2 分之1 後，併諭知易科罰金之折算標準。
據上論斷，應依刑事訴訟法第299 條第1 項前段，家庭暴力防治
法第2 條第2 項，刑法第11條前段、第277 條第1 項、第305 條
、第41條第1 項前段、第51條第6 款，刑法施行法第1 條之1 ，
中華民國九十六年罪犯減刑條例第2 條第1 項第3 款、第7 條，
判決如主文。
中　　華　　民　　國　　96　　年　　12　　月　　31　　日
                     刑事第十一庭  審判長 法  官  施柏宏
                                          法  官  黃宗揚
                                          法　官  黃繼瑜
以上正本證明與原本無異。
如不服本判決應於收受本判決後10日內向本院提出上訴書狀，並
應敘述具體理由，如未敘述上訴理由者，應於上訴期間屆滿後20
日內補提理由書狀於本院（均須按他造當事人之人數附繕本）「
切勿逕送上級法院」。
中　　華　　民　　國　　96　　年　　12　　月　　31　　日
                                          書記官  曾小玲
附錄本案論罪科刑法條：
刑法第277條
傷害人之身體或健康者，處 3 年以下有期徒刑、拘役或 1 千元
以下罰金。
犯前項之罪因而致人於死者，處無期徒刑或 7 年以上有期徒刑；
致重傷者，處 3 年以上 10 年以下有期徒刑。
刑法第305條
以加害生命、身體、自由、名譽、財產之事，恐嚇他人致生危害
於安全者，處 2 年以下有期徒刑、拘役或 3 百元以下罰金。
